【裁判字號】    90,勞小上,12
【裁判日期】    920311
【裁判案由】    給付薪資等
【裁判全文】
臺灣台北地方法院民事判決  九十年勞小上字第一二號
    上  訴  人  億豪管理顧問有限公司
    法定代理人  張舜凱
    訴訟代理人  蔡瑞凱
    被上訴  人  乙○○
                甲○○
右當事人間給付薪資等事件，上訴人對於中華民國九十年五月十一日本院台北簡易庭
九十年度北勞小字第一四號第一審判決提起上訴，本院判決如左：
    主    文
上訴駁回。
第二審訴訟費用新台幣壹仟零捌拾壹元伍角由上訴人負擔。
    事    實
甲、上訴人方面：
一、聲明：
（一）原判決不利上訴人部分廢棄。
（二）右廢棄部分，被上訴人在第一審之訴駁回。
二、陳述：除與原判決記載相同部分，予以引用外，並補稱：
（一）被上訴人甲○○提出之「員工離職申請表」中，於預定離職欄載為「八十九年
      十一月三十日」，而於職務交接事項及物品文具點交二欄皆空白，並未載明其
      所掌相關業務交接之人員、時間等明細。而其於民國（下同）八十九年十一月
      三十日晚上八時許留下職呈後，翌日起即曠職不到班，依常理判斷，其於公司
      下班後匆匆離職，諒無交接職務予他人之可能，又倘如其已辦好交接業務，則
      於其離職申請表上職務交接欄就相關交接時間、人員應有明細記載才是，故依
      該書面證據已足證明被上訴人甲○○並未辦理交接手續。又被上訴人乙○○於
      未向公司提呈任何離職文件，即於八十九年十一月三十日擅自去職，更無辦妥
      相關業務交接之可能。原審竟徒以彼等片面之否認，即不採認上訴人所指被上
      訴人未辦理交接之事實，而置卷內書面證據資料於不顧，顯有認定事實不依證
      據之違法。
（二）按被上訴人甲○○為上訴人公司之主要股東及會計兼總務主任，被上訴人乙○
      ○則為公司股東及人事主任兼總務，然其二人非特未依公司人事管理規則第四
      十一條規定於預定離職前十五日提出離職申請，且更未為相關業務之交接。而
      查其二人所任之職務均係公司重要職務，按常理彼等之離職豈有無須交接之理
      。故原判決以上訴人就應交接之內容未予證明，判決上訴人敗訴，亦顯有違論
      理法則。
（三）被上訴人甲○○之離職申請表未於離職十五日前提出，與人事管理規章之規定
      不符，不生辭職之效力，被上訴人乙○○則未提出離職申請表，亦不生辭職之
      效力，均應以曠職論，上訴人已於八十九年十二月四日依人事規章第四十二條
      規定，將其二人免職。至上訴人公司上開人事管理規章曾提出於第一次股東常
      會中討論，被上訴人均為上訴人公司之股東，有出席該次股東常會並於會議紀
      錄上簽名，對人事管理規章之規定知之甚詳。
乙、被上訴人方面：
一、聲明：上訴駁回。
二、陳述：除與原判決記載相同部分，予以引用外，並補稱：
（一）被上訴人乙○○部分：
      被上訴人乙○○雖未提出離職申請表，但有口頭知會上訴人公司之吳欣偉經理
      ，且上訴人亦未通知被上訴人乙○○應回公司辦理交接。
（二）被上訴人甲○○部分：
      被上訴人甲○○先與上訴人公司吳欣偉經理商談後，再填具離職申請書，但上
      訴人公司始終未派人與被上訴人甲○○辦理交接，俟經被上訴人甲○○向吳欣
      偉經理詢問，經其指示將離職申請書交給其代轉。
    理    由
一、 本件業經兩造同意本院得不經言詞辯論而判決（見本院卷第二五頁），合先敘
     明。
二、按對於小額訴訟之第一審判決，非以其違背法令為理由，不得為之，民事訴訟法
    第四百三十六條之二十四第二項定有明文。又小額訴訟之第二審判決，經兩造同
    意者，得不經言詞辯論為之，同法第四百三十六條之二十九亦定有明文。
三、經查本件上訴人係以原判決未審酌上訴人在原審所提出之被上訴人甲○○填具之
    員工離職申請表中，並未載明交接之人員，及被上訴人乙○○未向上訴人公司提
    呈任何離職文件之事實，暨被上訴人均任上訴人公司重要職務，對離職應辦理交
    接之公司內部規則，均知之甚稔之事實，而僅以被上訴人片面否認未辦妥交接，
    及上訴人不能證明應交接之具體內容，即判決上訴人所主張未辦理交接應予扣款
    部分敗訴等情，主張原判決顯有認定事實不依證據及違背論理法則之違法。惟查
    原判決係認定上訴人乃以被上訴人曠職為由終止兩造間之僱傭契約（見原判決理
    由要領第二項）。而查被上訴人既係因曠職而遭免職，則按一般常理，即無所謂
    交接之問題。故如上訴人主張其公司內部特別訂有員工因曠職而經免職者，仍須
    辦理交接之規定者，自應就該項規定及其應交接之具體內容舉證以實其說，茲上
    訴人在原審並不能舉證證明公司有該項特別規定，而其在原審所提出之人事管理
    規章亦無該項規定（見本院台北簡易庭九十年度北勞小字第一四號卷第五七頁至
    六五頁），則原判決以被上訴人否認未交接，及上訴人不能就應交接之具體內容
    舉證以實其說，而駁回上訴人所為應扣款之主張，自無何認定事實不依證據及違
    背論理法則之違背法令情形。上訴意旨指摘原判決此部分不當，求予廢棄，為無
    理由。爰依民事訴訟法第四百三十六條之二十九第一款規定，不經言詞辯論，逕
    以判決駁回之。
四、本件訴訟費用額，依後附計算書確定如主文第二項所示。
五、據上論結：本件上訴為無理由，依民事訴訟法第四百三十六條之三十二第二項、
    第四百四十九條第一項、第四百三十六條之二十九第一款、第七十八條、第四百
    三十六條之三十二第一項、第四百三十六條之十九，判決如主文。
中      華      民      國    九十二    年      三      月      十一    日
                          勞工法庭審判長法      官  謝碧莉
                                        法      官  張明輝
                                        法      官  張靜女
~F0
~T40
附表
項目                  金額（新台幣元）               備註
第二審裁判費用        八百七十七元五角             由上訴人繳納。
第二審送達費用              二百零四元             由上訴人繳納。
合計                一千零八十一元五角
右為正本係照原本作成
本判決不得上訴
中      華      民      國    九十二    年      三      月      十一    日
                                        法院書記官  林桂玉


司法院資訊處製作；財團法人民間司法改革基金會備份。
